臺灣新竹地方法院刑事判決　　　　　　　 94年度訴字第434號
公　訴　人　臺灣新竹地方法院檢察署檢察官
被　　　告　甲○○
上列被告因違反毒品危害防制條例案件，經檢察官提起公訴（94
年度毒偵字第600號），本院依簡式審判程序判決如下：
    主  文
甲○○施用第一級毒品，累犯，處有期徒刑捌月；又連續施用第
二級毒品，累犯，處有期徒刑拾月。應執行有期徒刑壹年肆月。
    事  實
一、甲○○前於民國88年4月間因違反毒品危害防制條例案件，
    經本院以88年度竹北簡字第130號判決判處有期徒刑4月，於
    90年1月20日易科罰金執行完畢。
二、甲○○前因施用第二級毒品安非他命案件，經本院以87年度
    毒聲字第772號裁定送觀察、勒戒後，認無繼續施用毒品之
    傾向，業經臺灣新竹地方法院檢察署檢察官於87年10月29日
    ，以87年度偵字第7029號為不起訴處分確定；復因施用第二
    級毒品安非他命案件，經本院以88年度毒聲字第98號裁定送
    觀察、勒戒，因認有繼續施用毒品之傾向，再經本院於88
    年4月7日以88年度毒聲字第653號裁定送強制戒治，嗣經執
    行強制戒治滿3月後，經本院以88年度毒聲字第1683號裁定
    停止強制戒治，所餘期間付保護管束，旋其於保護管束期間
    違反保護管束應行遵守事項，且情節重大，再經本院以88年
    度毒聲字第2365號撤銷停止戒治令入戒治處所施以強制戒治
    ，其該次施用毒品犯行並由本院竹北簡易庭以88年度竹北簡
    字第130號判處有期徒刑4月確定；再因施用第二級毒品安非
    他命案件，經本院以90年度易字第296號判處有期徒刑5月確
    定；復因施用第二級毒品安非他命案件，經本院以90年度毒
    聲字第929號裁定令入戒治處所施以強制戒治，嗣經執行強
    制戒治滿3月後，經本院以91年度毒聲字第111號裁定停止強
    制戒治，所餘期間付保護管束，旋其於保護管束期間違反保
    護管束應行遵守事項，且情節重大，再經本院以91年度毒聲
    字第568號撤銷停止戒治令入戒治處所施以強制戒治，嗣於
    91年10月5日戒治期滿，其該次施用毒品犯行並由本院以90
    年度易字第700號判處有期徒刑7月確定；又於91年間，因施
    用第二級毒品安非他命案件，經本院91年度易字第414號判
    處有期徒刑8月確定。
三、詎甲○○猶不知戒斷毒癮，於強制戒治執行完畢釋放後5年
    內，仍基於施用第二級毒品安非他命之概括犯意，自93年10
    月下旬之某日起迄94年1月27日晚上12時許止，在新竹縣轄
    區○○○○路旁某處於車號W4-1275號自小客車內，以將安
    非他命置於吸食器內燒烤吸食煙氣之方式吸食第二級毒品安
    非他命多次；及基於施用第一級毒品海洛因之犯意，於94年
    1 月30日下午5時許，在西濱公路旁某處於車號W4-1275號自
    小客車內，以將第一級毒品海洛摻入香煙之方式吸食海洛因
    1 次。
    嗣於94年1月31日下午5時40分許，在新竹縣新豐鄉明新技術
    學院後方停車場，因他案通緝到案，經採尿送驗結果，呈嗎
    啡（海洛因之人體代謝物）及安非他命之陽性反應，始悉上
    情。
三、案經新竹縣警察局移送臺灣新竹地方法院檢察署檢察官偵查
    起訴。
    理  由
一、本件被告甲○○所犯違反毒品危害防制條例第10條第1項、
    第2項施用第一級、第二級毒品罪，均非死刑、無期徒刑、
    最輕本刑為3年以上有期徒刑之罪，被告於本院準備程序進
    行中，就被訴事實為有罪之陳述，經本院合議庭認合於刑事
    訴訟法第273條之1第1項之規定，裁定進行簡式審判程序，
    合先敘明。
二、訊據被告甲○○對於上揭時、地施用第一級毒品海洛因及施
    用第二級毒品安非他命之事實，於本院審理時坦承不諱（參
    本院94年7月19日之審判筆錄）。又其於94年1月31日下午7
    時35分許所採集之尿液，經送檢驗結果，呈嗎啡（海洛因之
    人體代謝物）及安非他命之陽性反應，有台灣尖端先進生技
    醫藥股份有限公司濫用藥物檢驗報告1份及受檢人真實姓名
    代號對照表1紙（參94年度毒偵字第600號偵查卷第8頁、第
    9頁）在卷可憑。是本案事證明確，被告自白亦與事實相符
    。
三、又被告甲○○前因施用第二級毒品安非他命案件，經本院以
    87年度毒聲字第772號裁定送觀察、勒戒後，認無繼續施用
    毒品之傾向，業經臺灣新竹地方法院檢察署檢察官於87年10
    月29日，以87年度偵字第7029號為不起訴處分確定；復因施
    用第二級毒品安非他命案件，經本院以88年度毒聲字第98號
    裁定送觀察、勒戒，因認有繼續施用毒品之傾向，再經本院
    於88 年4月7日以88年度毒聲字第653號裁定送強制戒治，嗣
    經執行強制戒治滿3月後，經本院以88年度毒聲字第1683號
    裁定停止強制戒治，所餘期間付保護管束，旋其於保護管束
    期間違反保護管束應行遵守事項，且情節重大，再經本院以
    88年度毒聲字第2365號撤銷停止戒治令入戒治處所施以強制
    戒治，其該次施用毒品犯行並由本院竹北簡易庭以88年度竹
    北簡字第130號判處有期徒刑4月確定；再因施用第二級毒品
    安非他命案件，經本院以90年度易字第296號判處有期徒刑5
    月確定；復因施用第二級毒品安非他命案件，經本院以90年
    度毒聲字第929號裁定令入戒治處所施以強制戒治，嗣經執
    行強制戒治滿3月後，經本院以91年度毒聲字第111號裁定停
    止強制戒治，所餘期間付保護管束，旋其於保護管束期間違
    反保護管束應行遵守事項，且情節重大，再經本院以91年度
    毒聲字第568號撤銷停止戒治令入戒治處所施以強制戒治，
    嗣於91年10月5日戒治期滿，其該次施用毒品犯行並由本院
    以90年度易字第700號判處有期徒刑7月確定；又於91年間，
    因施用第二級毒品安非他命案件，經本院91年度易字第414
    號判處有期徒刑8月確定等情，有上開不起訴處分書、全國
    刑案資料查註表、全國施用毒品案件紀錄表、受觀察勒戒人
    毒品及前科紀錄簡列表及臺灣高等法院被告前案紀錄表附卷
    可稽。是本案被告於觀察、勒戒執行完畢釋放後5年內再犯
    施用毒品之犯行，應堪認定，自應依法論處。
四、核被告甲○○所為，係犯毒品危害防制條例第10條第1項、
    第2項之施用第一級、第二級毒品罪。至被告施用第一級毒
    品海洛因及第二級毒品安非他命而分別持有第一、二級毒品
    部分，因持有之低度行為，均為施用之高度行為所吸收，均
    不另論罪。而被告先後多次施用第二級毒品犯行，時間緊接
    ，手段相似，觸犯構成要件相同之罪名，顯係基於概括犯意
    為之，應依連續犯規定論以連續施用第二級毒品罪，並加重
    其刑。而被告所犯前開2罪，犯意各別，罪名互殊，應予分
    論併罰。又被告前於88年4月間因違反毒品危害防制條例案
    件，經本院以88年度竹北簡字第130號判決判處有期徒刑4月
    ，於90年1月20日易科罰金執行完畢，有臺灣高等法院被告
    全國前案紀錄表在卷可佐，其於5年以內再犯本件有期徒刑
    以上之2罪，均為累犯，應依刑法第47條規定加重其刑，就
    施用第2級毒品部分並遞加重之。爰審酌被告前已因施用毒
    品案件，屢經觀察、勒戒及強制戒治，竟再度施用足以導致
    精神障礙及生命危險之成癮性毒品，是其經施以強制戒治仍
    無法使其戒斷毒癮，足見其缺乏拒用毒品之決心及悔改之意
    ，兼以施用毒品危害施用者之神經中樞，使施用者產生幻聽
    及幻想之症狀，不僅對施用者之健康產生不良之影響，同時
    因幻聽及幻想結果亦可能使施用者對周遭之人施暴，對公共
    秩序產生危害，及犯後坦承犯行等一切情狀，分別量處如主
    文所示之刑，並定其應執行之刑。
據上論斷，應依刑事訴訟法第273 條之1第1項、第299條第1項前
段，毒品危害防制條例第10條第1項、第2 項，刑法第11條前段、
第47條、第51條第5款、第56條，判決如主文。
本案經檢察官許麗美到庭執行職務。
中　　華　　民　　國　　94　　年　　8　　月　　8 　　日
                  刑事第一庭法　官　彭淑苑
以上正本證明與原本無異。
如不服本判決，應於判決送達後10日內向本院提出上訴狀 (應附
繕本)，上訴於臺灣高等法院。
中　　華　　民　　國　　94　　年　　8　　月　　8 　　日
                            書記官  李佩真
附錄：本案論罪科刑法條全文
毒品危害防制條例第10條
施用第一級毒品者，處6月以上5年以下有期徒刑。
施用第二級毒品者，處3年以下有期徒刑。
